臺灣新北地方法院行政訴訟裁定
111年度交字第446號
原      告  李平輝 住新北市○○區○○路0段000巷00弄00號                       0樓
被      告  新北市政府交通事件裁決處
                    設新北市○○區○○路0段000號2樓
上一代表人  李忠台  住同上
上列當事人間因交通裁決事件，原告不服被告中華民國111年5月
3日新北裁催字第裁48-CZ0000000號裁決，向本院提起行政撤銷
訴訟，本院裁定如下：
    主  文
一、原告之訴駁回。
二、訴訟費用新臺幣300元由原告負擔。
    理  由
一、按「交通裁決事件中撤銷訴訟之提起，應於裁決書送達後三
    十日之不變期間內為之。」，行政訴訟法第237條之3第2項
    定有明文；又「原告之訴，有下列各款情形之一者，行政法
    院應以裁定駁回之。但其情形可以補正者，審判長應定期間
    先命補正：六、起訴逾越法定期限者。」，行政訴訟法第10
    7條第1項第6款亦有明定，而此一規定，依行政訴訟法第237
    條之9第1項準用第236條之規定，於交通裁決事件亦適用之
    。次按違反道路交通管理事件統一裁罰基準及處理細則第5
    條規定：「處理違反道路交通管理事件，有關文書送達之程
    序，依行政程序法之規定。」，而「送達，於應受送達人之
    住居所、事務所或營業所為之。但在行政機關辦公處所或他
    處會晤應受送達人時，得於會晤處所為之」、「於應送達處
    所不獲會晤應受送達人時，得將文書付與有辨別事理能力之
    同居人、受雇人或應送達處所之接收郵件人員」、「應受送
    達人或其同居人、受雇人、接收郵件人員無正當理由拒絕收
    領文書時，得將文書留置於應送達處所，以為送達」、「送
    達，不能依前二條規定為之者，得將文書寄存送達地之地方
    自治或警察機關，並作送達通知書兩份，一份黏貼於應受送
    達人住居所、事務所、營業所或其就業處所門首，另一份交
    由鄰居轉交或置於該送達處所信箱或其他適當位置，以為送
    達。前項情形，由郵政機關為送達者，得將文書寄存於送達
    地之郵政機關。寄存機關自收受寄存文書之日起，應保存三
    個月。」，行政程序法第72條第1項、第73條第1項、第3項
    、第74條分別定有明文，又因依行政程序法第74條第1項規
    定所為之寄存送達，並未準用民事訴訟法第138條第2項之規
    定，自應於寄存送達當日即生送達之效力。
二、經查：
(一)原告自民國96年12月15日起，其戶籍住所即設籍遷入「新北
    市○○區○○路0段000巷00弄00號5樓」，迄今其仍設籍於該址
    而未遷移，此有本院依職權查詢之個人基本資料查詢結果附
    卷可稽（見本院卷第21頁）。又按汽車所有人名稱、住所等
    如有變更，應向公路監理機關辦理登記；車主、駕駛人依規
    定向公路監理機關申領之車輛牌照、駕駛執照，係以戶籍住
    所為登記地址；基於社會現況及便民原則，並因應車主、駕
    駛人需要，於公路監理電腦系統車籍及駕籍檔中增列通信地
    址，以利公路監理機關各項通知單之寄達，特訂定「公路監
    理電腦系統車輛車籍增設住居所或就業處所地址作業注意事
    項」，依該注意事項規定，公路監理機關受理車主、駕駛人
    申請增設通信地址後，應立即登載於公路監理電腦系統之車
    籍及駕籍檔中；爾後各項便民服務之通知事項及汽車燃料使
    用費繳款通知、汽車使用牌照稅繳款通知及違規通知單、裁
    決書之送達，皆以通信地址寄發。則本件原告於違規當時若
    未實際居住於其車籍及駕籍地址即戶籍地址，依前開規定，
    本即有向公路監理機關辦理登記實際居住處所地址或通信地
    址之責，然本案原告並未向公路監理機關辦理增列通信地址
    之手續，此亦有原告之證號查詢汽車駕駛人、證號查詢機車
    駕駛人及違規車輛之車號查詢輕型機車車籍附卷可參（見本
    院卷第25頁及第27頁）。是以，本件原告之戶籍地址既設在
    「新北市○○區○○路0段000巷00弄00號5樓」，復未辦理通信
    地址之增列手續，則公路監理機關依原告違規當時之戶籍地
    址，為本案裁決書之送達地址，於法自無不合。
(二)而查原告起訴請求撤銷被告華民國111年5月3日新北裁催字
    第裁48-CZ0000000號交通裁決，經查業已由被告交付郵務機
    關送達於原告所設之戶籍住所地址（即北市○市○○區○○路0段
    000巷00弄00號5樓」，然因未獲會晤原告本人亦無受領文書
    之同居人或受僱人，依上開行政程序法第74條關於寄存送達
    之規定，於111年5月9日將該裁決書寄存於郵局，並作送達
    通知書2份， 1份粘貼於應受送達人住所門首，另1份置於該
    受送達處所信箱或適當位置一節，此有新北市政府交通事件
    裁決處送達證書影本(見本院卷第17頁）在卷可稽，則本件
    裁決書已於111年5月9日發生合法送達之效力，自不因原告
    本人實際上有無收受而異，是原告如對上開裁決書不服提起
    撤銷訴訟，應於該裁決書送達後30日內之不變期間內為之，
    即應於本案上開裁決書合法送達之翌日即111年5月10日起算
    ，扣除在途期間2日，於111年6月10日（為星期五）即已屆
    滿，然原告遲至111年6月23日始提起本件撤銷訴訟，有本院
    於原告行政起訴狀所蓋之收狀日期戳章足憑，是原告提起本
    件訴訟，顯已逾30日之法定不變期間。從而，本件原告起訴
    逾越法定期限，且不可補正，依法自應予駁回。
據上論結，依行政訴訟法第237條之9第1項、第236條、第107條
第1項第6款、第104條，民事訴訟法第95條、第78條，裁定如主
文。
中　　華　　民　　國　 111　　年　　7　　月　　14　　日
                  行政訴訟庭  法  官  楊志勇
上為正本係照原本作成。
如不服本裁定，應於裁定送達後十日內向本院提出抗告狀（須按
他造人數附繕本），並繳納抗告費新臺幣300元。
                              書記官  李懿淳
中　　華　　民　　國　　111 　年　　7 　　月　　15　　日